---
title: 'Tarea1: Gapminder'
author: "Alejandro Nivón Ruiz 109649"
date: "20 de agosto de 2018"
output: html_document
---

```{r setup, include=FALSE}
knitr::opts_chunk$set(echo = TRUE)
library(gapminder)
library(Hmisc)
library(tidyverse)
library(ggplot2)
```

Tarea. Explora la base de datos gapminder, estos datos están incluidos en el paquete del mismo nombre, para acceder a ellos basta con cargar el paquete.

realiza al menos 3 gráficas y explica las relaciones que encuentres. Debes usar lo que revisamos en estas notas: al menos una de las gráficas debe ser de páneles, realiza una gráfica con datos de México, y (opcional)si lo consideras interesante, puedes crear una variable categórica utilizando la función cut2 del paquete Hmisc.

## Excerpt of the Gapminder data on life expectancy, GDP per capita, and population by country
```{r gapminder}
gapminder %>% head()
gapminder %>% summary()
```

## Algunas gráficas explorando Datos

Primero se comparará la evolución de la esperanza de vida promedio por continente a través del tiempo.

```{r}
cont <- gapminder %>% select(c(continent, year, lifeExp)) %>%  group_by(continent, year)%>% 
  summarise(lifeExp = mean(lifeExp))

ggplot(cont, aes(x = year, y = lifeExp, colour = continent)) + facet_wrap(~ continent) + 
  geom_line(size=1)
```

Al comparar los niveles de esperanza de vida promedio ante la misma escala se pueden ver crecimioentos sostenidos o a tasas positivas en todos los continentes excepto en Africa, los continentes con mayor espertanza de vida promedio al 2007 son Oceanía y Europa.
Los continentes con el mayor avance proprcional en esperanza de vida en el lapso 1950-2007 son Asia y América.


Para el caso de México se puede comparar la evolución versus todo el continente:

```{r}
America <- cont %>% filter(continent == 'Americas')
Mexico <- gapminder %>% select(c(country, year, lifeExp)) %>% filter(country == 'Mexico')

ggplot() + ggtitle('Evolución de la esperanza de vida en México vs promedio América') +
  labs(x = "Year",  y='Life Expectancy') +
  geom_line(aes(x=America$year, y=America$lifeExp, color='América'), show.legend = TRUE) +
  geom_line(aes(x=Mexico$year, y=Mexico$lifeExp, color='México'), show.legend = TRUE) +
  scale_color_manual('Entidades', values = c('blue', 'red'))
```

Aquí podemos ver que cerca de 1975 México superó el promedio de expectativa de vida en América.

Una cuestión interesante para México sería la de ver la relación entre la expectativa de vida y la población.

```{r, message=FALSE}
Mexico <- gapminder %>% select(c(country, year, lifeExp, pop)) %>% filter(country == 'Mexico')

ggplot(Mexico) + geom_point(aes(x=lifeExp, y=pop), size=2.5) + geom_smooth(aes(x=lifeExp, y=pop), show.legend = TRUE) +
  ggtitle('México: Relación de expectativa de vida vs tamaño poblacional')
```

Se nota la alta relación entre ambas variables, al menos para el caso de México.

En cuanto a la producción per cápita en México:
```{r, message=FALSE}
Mexico <- gapminder %>% select(c(country, year, lifeExp, pop, gdpPercap)) %>% filter(country == 'Mexico')
ggplot(Mexico) + geom_point(aes(y=gdpPercap, x=pop), size=1.5) + ggtitle('México: PIB per cápita vs tamaño poblacional')  +
  geom_smooth(aes(y=gdpPercap, x=pop))

```

También pude notarse una asociación postiva entre estas variables.
